臺灣桃園地方法院刑事判決
111年度簡上字第96號
上  訴  人  
即  被  告  黃軍  



上列上訴人即被告因傷害案件，對本院民國111年1月12日110年
度壢簡字第2065號第一審刑事簡易判決提起上訴（偵查案號：11
0年度調偵字第1953號），本院管轄之第二審合議庭判決如下：
    主  文
一、上訴駁回。
二、乙○緩刑貳年。
    事實及理由
一、經本院合議庭審理結果，認原審以上訴人即被告乙○（下稱
    被告）犯刑法第277條第1項之傷害罪，處拘役50日，如易科
    罰金，以新臺幣（下同）1,000元折算1日，認事用法及量刑
    均無不當，應予維持，並引用原審判決記載之事實、理由、
    證據及論罪科刑法條（如附件）。
二、被告上訴意旨略以：我覺得原審判太重，我每月要負擔未成
    年子女扶養費11,000元及車貸16,000元，無力負擔易科罰金
    的錢，另我已跟告訴人甲○○和解並給付賠償金完畢，請法院
    給予緩刑等語。
三、本院之判斷：
　㈠按量刑之輕重，屬事實審法院得依職權自由裁量事項，苟已
    斟酌刑法第57條各款所列情狀，而未逾越法定刑度，即不得
    指為違法；又於同一犯罪事實與情節，如別無其他加重或減
    輕之原因，下級審法院量定之刑，亦無過重或失輕之不當情
    形，則上級審法院對下級審法院之職權行使，原則上應予尊
    重（最高法院72年台上字第6696號判例、85年度台上字第24
    46號判決意旨參照）。查原審以被告僅因細故即徒手攻擊告
    訴人成傷，並以被告未與告訴人達成和解暨賠償、被告無前
    科、告訴人傷勢、被告之教育程度、職業及家庭經濟狀況等
    等一切情狀，量處拘役50日之刑度，並諭知以每日1,000元
    為易科罰金之折算標準，核與被告犯罪之情節相當無違比例
    原則，亦無裁量濫用情事。另被告於提起上訴後與告訴人達
    成和解並賠償完畢，有本院和解筆錄為證（見簡上卷第59頁
    ），而此雖使原審量刑之基礎有所變動，惟本院審酌本案發
    生之原因始末及情節後，認原審量處拘役50日之刑度仍屬妥
    適，故被告上訴意旨指摘原審量刑過重，為無理由，應予駁
    回。
　㈡次按凡有審理事實職權之法院，均得依其職權宣告緩刑，第
    二審以判決駁回上訴時，仍得諭知緩刑之宣告。查被告未曾
    因故意犯罪受有期徒刑以上刑之宣告，有臺灣高等法院被告
    前案紀錄表可證（見簡上卷第15頁），是審酌被告因一時失
    慮致罹刑章，且已賠償完畢得告訴人原諒，告訴人並當庭同
    意給予被告緩刑（見簡上卷第48頁）等情，本院相信被告經
    此偵、審程序及科刑教訓後，應知警惕無再犯之虞，故認原
    審對其所宣告之刑，以暫不執行為適當，爰依刑法第74條第
    1項第1款規定宣告緩刑2年，以啟自新。
四、據上論斷，依刑事訴訟法第455條之1第1、3項、第368條、
    第373條，判決如主文。
本案經檢察官詹佳佩聲請簡易判決處刑，檢察官林奕瑋、劉倍到
庭執行職務。
　　
中　　華　　民　　國　　111 　年　　9 　　月　　30　　日

            刑事第八庭  審判長法　官　許雅婷

                              法  官  郭書綺

                              法  官  葉作航
以上正本證明與原本無異。
不得上訴。
　　　　　　　　　　　　　　　書記官　林希潔
　　　　　　　　　　　　　　　
中　　華　　民　　國　　111 　年　　10　　月　　3 　　日
附件：
臺灣桃園地方法院刑事簡易判決
110年度壢簡字第2065號　
聲　請　人　臺灣桃園地方檢察署檢察官
被　　　告　乙○　　男　(民國00年0月00日生)
　　　　　　　　　　身分證統一編號：Z000000000號
　　　　　　　　　　住桃園市○鎮區○○街000○0號4樓
　　　　　　　　　　居桃園市○○區○○路000○0號　　　　
上列被告因傷害案件，經檢察官聲請以簡易判決處刑（110年度
調偵字第1953號），本院判決如下：
    主      文
乙○犯傷害罪，處拘役伍拾日，如易科罰金，以新臺幣壹仟元折
算壹日。
    事實及理由
一、本件犯罪事實及證據，均引用檢察官聲請簡易判決處刑書之
    記載（如附件）。
二、論罪科刑：
　　㈠核被告乙○所為，係犯刑法第277 條第1 項之傷害罪。
　　㈡爰以行為人之責任為基礎，審酌被告僅因誤認其前女友遭
      告訴人甲○○騷擾，率爾徒手攻擊告訴人成傷，所為實值非
      難；兼衡被告雖於犯後坦承犯行，然迄今尚未與告訴人達
      成和解，或賠償告訴人所受損害，犯後態度難認良好；衡
      酌被告未曾因犯罪經法院判處罪刑確定，素行良好；並考
      量告訴人所受傷勢輕重、被告自陳國中畢業之智識程度、
      從事餐飲業、家庭經濟狀況勉持之生活狀況等一切情狀，
      量處如主文所示之刑，並諭知易科罰金之折算標準，以資
      儆懲。
三、依刑事訴訟法第449條第1項前段、第3項、第454條第2項，
    刑法第277條第1項、第41條第1項前段，刑法施行法第1條之
    1第1項，判決如主文。
四、如不服本判決，應於判決送達後20日內，向本院提出上訴狀
    （應附繕本），上訴於本院第二審合議庭。
本案經檢察官詹佳佩聲請以簡易判決處刑。
中　　華　　民　　國　　111 　年　　1 　　月　　12　　日
                  刑事第十八庭  法　官　羅文鴻
以上正本證明與原本無異。
如不服本判決，應於判決送達後20日內向本院提出上訴狀（應附
繕本）。
　　　　　　　　　　　　　　　  書記官　陳芳蘭
中　　華　　民　　國　　111 　年　　1 　　月　　12　　日
附錄本案論罪科刑法條
中華民國刑法第277條
傷害人之身體或健康者，處5年以下有期徒刑、拘役或50萬元以
下罰金。
犯前項之罪，因而致人於死者，處無期徒刑或7年以上有期徒刑
；致重傷者，處3年以上10年以下有期徒刑。
附件：
臺灣桃園地方檢察署檢察官聲請簡易判決處刑書
                                   110年度調偵字第1953號
　　被　　　告　乙○　　男　24歲（民國00年0月00日生）
　　　　　　　　　　　　住桃園市○鎮區○○街000○0號4樓
　　　　　　　　　　　　居桃園市○○區○○路000○0號
　　　　　　　　　　　　國民身分證統一編號：Z000000000號
上列被告因傷害案件，業經偵查終結，認為宜聲請以簡易判決處
刑，茲將犯罪事實及證據並所犯法條分敘如下：
　　　　犯罪事實
一、乙○與甲○○為網友，乙○因認定前女友張簡佳惠遭甲○○騷擾，
    竟基於傷害之犯意，於民國110年4月25日凌晨2時許，在桃
    園市○○區○○路000號世紀帝國KTV號內，徒手毆打甲○○之嘴唇
    ，致甲○○受有上唇撕裂傷之傷害。嗣甲○○報警查悉上情。
二、案經甲○○訴由桃園市政府警察局中壢分局報告偵辦。
　　　　證據並所犯法條
一、上揭犯罪事實，業據被告乙○坦承不諱，核與證人即告訴人
    甲○○證述之情節相符，並有告訴人驗傷診斷證明書1紙附卷
    可稽，是被告犯嫌堪以認定。
二、核被告所為，係犯刑法第277條第1項之傷害罪嫌。
三、依刑事訴訟法第451條第1項聲請逕以簡易判決處刑。
　　此　致
臺灣桃園地方法院
中　　華　　民　　國　 110　　年　　12　　月　　14　　日
                              檢  察  官  詹  佳  佩
本件證明與原本無異　
中　　華　　民　　國　 110　　年　　12　　月　　21　　日
                              書  記  官  蔡  莉  娟 
附記事項：
本件係依刑事訴訟法簡易程序辦理，法院簡易庭得不傳喚被告、
輔佐人、告訴人、告發人等出庭即以簡易判決處刑；被告、被害
人、告訴人等對告訴乃論案件如已達成民事和解而要撤回告訴或
對非告訴乃論案件認有受傳喚到庭陳述意見之必要時，請即另以
書狀向簡易法庭陳述或請求傳訊。 
所犯法條
中華民國刑法第277條第1項
（普通傷害罪）
傷害人之身體或健康者，處 3 年以下有期徒刑、拘役或 1 千元
以下罰金。
犯前項之罪因而致人於死者，處無期徒刑或 7 年以上有期徒刑
；致重傷者，處 3 年以上 10 年以下有期徒刑。